Config:
  hfst:
    Gen: ../../../src/generator-gt-norm.hfst
    Morph: ../../../src/analyser-gt-norm.hfst
  xerox:
    Gen: ../../../src/generator-gt-norm.xfst
    Morph: ../../../src/analyser-gt-norm.xfst
    App: lookup

Tests:
  
  Verb - nâtêw - cut him/her through : # VTA-TS verb - full paradigm; Wolvengrey p. 410; Fut+Cond from Okimāsis pp. 91-92, 103-104
  
     nâtêw+V+TA+Ind+Prs+1Sg+3SgO: ninâtâw # SET I
     nâtêw+V+TA+Ind+Prs+2Sg+3SgO: kinâtâw
     nâtêw+V+TA+Ind+Prs+1Pl+3SgO: ninâtânân
     nâtêw+V+TA+Ind+Prs+12Pl+3SgO: kinâtânaw
     nâtêw+V+TA+Ind+Prs+2Pl+3SgO: kinâtâwâw
     
     nâtêw+V+TA+Ind+Prs+1Sg+3PlO: ninâtâwak # SET I-Pl
     nâtêw+V+TA+Ind+Prs+2Sg+3PlO: kinâtâwak
     nâtêw+V+TA+Ind+Prs+1Pl+3PlO: ninâtânânak
     nâtêw+V+TA+Ind+Prs+12Pl+3PlO: kinâtânawak
     nâtêw+V+TA+Ind+Prs+2Pl+3PlO: kinâtâwâwak
     
     nâtêw+V+TA+Ind+Prs+2Sg+1SgO: kinâsin # SET II
     nâtêw+V+TA+Ind+Prs+2Sg/Pl+1PlO: kinâsinân
     nâtêw+V+TA+Ind+Prs+2Pl+1SgO: kinâsinâwâw
     
     nâtêw+V+TA+Ind+Prs+3Sg+4Sg/PlO: nâtêw # SET III
     nâtêw+V+TA+Ind+Prs+3Pl+4Sg/PlO: nâtêwak
     nâtêw+V+TA+Ind+Prs+4Sg/Pl+5Sg/PlO: nâtêyiwa
     nâtêw+V+TA+Ind+Prs+3Sg+5Sg/PlO: nâtimêw # From Wolvengrey P.C. 27/6/15 (See /doc/)
     nâtêw+V+TA+Ind+Prs+3Pl+5Sg/PlO: nâtimêwak # From Wolvengrey P.C. 27/6/15 (See /doc/)

     nâtêw+V+TA+Ind+Prs+1Sg+4Sg/PlO: ninâtimâwa # SET IV
     nâtêw+V+TA+Ind+Prs+2Sg+4Sg/PlO: kinâtimâwa
     nâtêw+V+TA+Ind+Prs+1Pl+4Sg/PlO: ninâtimânâna
     nâtêw+V+TA+Ind+Prs+12Pl+4Sg/PlO: kinâtimânawa
     nâtêw+V+TA+Ind+Prs+2Pl+4Sg/PlO: kinâtimâwâwa
     
     
     
     
     
     nâtêw+V+TA+Ind+Prt+1Sg+3SgO: [nikî-nâtâw, nikînâtâw] # SET I (past)
     nâtêw+V+TA+Ind+Prt+2Sg+3SgO: [kikî-nâtâw, kikînâtâw]
     nâtêw+V+TA+Ind+Prt+1Pl+3SgO: [nikî-nâtânân, nikînâtânân]
     nâtêw+V+TA+Ind+Prt+12Pl+3SgO: [kikî-nâtânaw, kikînâtânaw]
     nâtêw+V+TA+Ind+Prt+2Pl+3SgO: [kikî-nâtâwâw, kikînâtâwâw]
     
     nâtêw+V+TA+Ind+Prt+1Sg+3PlO: [nikî-nâtâwak, nikînâtâwak] # SET I-Pl (past)
     nâtêw+V+TA+Ind+Prt+2Sg+3PlO: [kikî-nâtâwak, kikînâtâwak]
     nâtêw+V+TA+Ind+Prt+1Pl+3PlO: [nikî-nâtânânak, nikînâtânânak]
     nâtêw+V+TA+Ind+Prt+12Pl+3PlO: [kikî-nâtânawak, kikînâtânawak]
     nâtêw+V+TA+Ind+Prt+2Pl+3PlO: [kikî-nâtâwâwak, kikînâtâwâwak]
     
     nâtêw+V+TA+Ind+Prt+2Sg+1SgO: [kikî-nâsin, kikînâtin] # SET II (past)
     nâtêw+V+TA+Ind+Prt+2Sg/Pl+1PlO: [kikî-nâsinân, kikînâtinân]
     nâtêw+V+TA+Ind+Prt+2Pl+1SgO: [kikî-nâsinâwâw, kikînâtinâwâw
     
     nâtêw+V+TA+Ind+Prt+3Sg+4Sg/PlO: [kî-nâtêw, kînâtêw] # SET III (past)
     nâtêw+V+TA+Ind+Prt+3Pl+4Sg/PlO: [kî-nâtêwak, kînâtêwak]
     nâtêw+V+TA+Ind+Prt+4Sg/Pl+5Sg/PlO: [kî-nâtêyiwa, kînâtêyiwa]
     nâtêw+V+TA+Ind+Prt+3Sg+5Sg/PlO: [kî-nâtimêw, kînâtimêw] # From Wolvengrey P.C. 27/6/15 (See /doc/)
     nâtêw+V+TA+Ind+Prt+3Pl+5Sg/PlO: [kî-nâtimêwak, kînâtimêwak] # From Wolvengrey P.C. 27/6/15 (See /doc/)

     nâtêw+V+TA+Ind+Prt+1Sg+4Sg/PlO: [nikî-nâtimâwa, nikînâtimâwa] # SET IV (past)
     nâtêw+V+TA+Ind+Prt+2Sg+4Sg/PlO: [kikî-nâtimâwa, kikînâtimâwa]
     nâtêw+V+TA+Ind+Prt+1Pl+4Sg/PlO: [nikî-nâtimânâna, nikînâtimânâna]
     nâtêw+V+TA+Ind+Prt+12Pl+4Sg/PlO: [kikî-nâtimânawa, kikînâtimânawa]
     nâtêw+V+TA+Ind+Prt+2Pl+4Sg/PlO: [kikî-nâtimâwâwa, kikînâtimâwâwa]
     
     
     
     
     
     nâtêw+V+TA+Ind+Fut+Def+1Sg+3SgO: [nika-nâtâw, nikanâtâw] # SET I (Fut+Def)
     nâtêw+V+TA+Ind+Fut+Def+2Sg+3SgO: [kika-nâtâw, kikanâtâw]
     nâtêw+V+TA+Ind+Fut+Def+1Pl+3SgO: [nika-nâtânân, nikanâtânân]
     nâtêw+V+TA+Ind+Fut+Def+12Pl+3SgO: [kika-nâtânaw, kikanâtânaw]
     nâtêw+V+TA+Ind+Fut+Def+2Pl+3SgO: [kika-nâtâwâw, kikanâtâwâw]
     
     nâtêw+V+TA+Ind+Fut+Def+1Sg+3PlO: [nika-nâtâwak, nikanâtâwak] # SET I-Pl (Fut+Def)
     nâtêw+V+TA+Ind+Fut+Def+2Sg+3PlO: [kika-nâtâwak, kikanâtâwak]
     nâtêw+V+TA+Ind+Fut+Def+1Pl+3PlO: [nika-nâtânânak, nikanâtânânak]
     nâtêw+V+TA+Ind+Fut+Def+12Pl+3PlO: [kika-nâtânawak, kikanâtânawak]
     nâtêw+V+TA+Ind+Fut+Def+2Pl+3PlO: [kika-nâtâwâwak, kikanâtâwâwak]
     
     nâtêw+V+TA+Ind+Fut+Def+2Sg+1SgO: [kika-nâsin, kikanâtin] # SET II (Fut+Def)
     nâtêw+V+TA+Ind+Fut+Def+2Sg/Pl+1PlO: [kika-nâsinân, kikanâtinân]
     nâtêw+V+TA+Ind+Fut+Def+2Pl+1SgO: [kika-nâsinâwâw, kikanâtinâwâw
     
     nâtêw+V+TA+Ind+Fut+Def+3Sg+4Sg/PlO: [ka-nâtêw, kanâtêw] # SET III (Fut+Def)
     nâtêw+V+TA+Ind+Fut+Def+3Pl+4Sg/PlO: [ka-nâtêwak, kanâtêwak]
     nâtêw+V+TA+Ind+Fut+Def+4Sg/Pl+5Sg/PlO: [ka-nâtêyiwa, kanâtêyiwa]
     nâtêw+V+TA+Ind+Fut+Def+3Sg+5Sg/PlO: [ka-nâtimêw, kanâtimêw] # From Wolvengrey P.C. 27/6/15 (See /doc/)
     nâtêw+V+TA+Ind+Fut+Def+3Pl+5Sg/PlO: [ka-nâtimêwak, kanâtimêwak] # From Wolvengrey P.C. 27/6/15 (See /doc/)

     nâtêw+V+TA+Ind+Fut+Def+1Sg+4Sg/PlO: [nika-nâtimâwa, nikanâtimâwa] # SET IV (Fut+Def)
     nâtêw+V+TA+Ind+Fut+Def+2Sg+4Sg/PlO: [kika-nâtimâwa, kikanâtimâwa]
     nâtêw+V+TA+Ind+Fut+Def+1Pl+4Sg/PlO: [nika-nâtimânâna, nikanâtimânâna]
     nâtêw+V+TA+Ind+Fut+Def+12Pl+4Sg/PlO: [kika-nâtimânawa, kikanâtimânawa]
     nâtêw+V+TA+Ind+Fut+Def+2Pl+4Sg/PlO: [kika-nâtimâwâwa, kikanâtimâwâwa]
     
     
     


     nâtêw+V+TA+Ind+Prs+3Sg+1SgO: ninâtik  # SET I inv
     nâtêw+V+TA+Ind+Prs+3Sg+2SgO: kinâtik
     nâtêw+V+TA+Ind+Prs+3Sg+1PlO: ninâtikonân
     nâtêw+V+TA+Ind+Prs+3Sg+12PlO: kinâtikonaw
     nâtêw+V+TA+Ind+Prs+3Sg+2PlO: kinâtikowâw
     
     nâtêw+V+TA+Ind+Prs+3Pl+1SgO: ninâtikwak # SET I-Pl inv
     nâtêw+V+TA+Ind+Prs+3Pl+2SgO: kinâtikwak
     nâtêw+V+TA+Ind+Prs+3Pl+1PlO: ninâtikonânak
     nâtêw+V+TA+Ind+Prs+3Pl+12PlO: kinâtikonawak
     nâtêw+V+TA+Ind+Prs+3Pl+2PlO: kinâtikowâwak
     
     nâtêw+V+TA+Ind+Prs+1Sg+2SgO: kinâtitin # SET II inv
     nâtêw+V+TA+Ind+Prs+1Pl+2Sg/PlO: kinâtitinân
     nâtêw+V+TA+Ind+Prs+1Sg+2PlO: kinâtitinâwâw
     
     nâtêw+V+TA+Ind+Prs+4Sg/Pl+3SgO: nâtik # SET III inv (no 5-3 according to Wolvengrey)
     nâtêw+V+TA+Ind+Prs+4Sg/Pl+3PlO: nâtikwak
     nâtêw+V+TA+Ind+Prs+5Sg/Pl+4Sg/PlO: nâtikoyiwa
          
     nâtêw+V+TA+Ind+Prs+4Sg/Pl+1SgO: ninâtikoyiwa # SET IV inv
     nâtêw+V+TA+Ind+Prs+4Sg/Pl+2SgO: kinâtikoyiwa
     nâtêw+V+TA+Ind+Prs+4Sg/Pl+1PlO: ninâtikonâna
     nâtêw+V+TA+Ind+Prs+4Sg/Pl+12PlO: kinâtikonawa
     nâtêw+V+TA+Ind+Prs+4Sg/Pl+2PlO: kinâtikowâwa
     




     nâtêw+V+TA+Cnj+Prs+1Sg+3SgO: [ê-nâtak, ênâtak] # SET I
     nâtêw+V+TA+Cnj+Prs+2Sg+3SgO: [ê-nâtat, ênâtat]
     nâtêw+V+TA+Cnj+Prs+1Pl+3SgO: [ê-nâtâyâhk, ênâtâyâhk]
     nâtêw+V+TA+Cnj+Prs+12Pl+3SgO: [ê-nâtâyahk, ênâtâyahk]
     nâtêw+V+TA+Cnj+Prs+2Pl+3SgO: [ê-nâtâyêk, ênâtâyêk]

     nâtêw+V+TA+Cnj+Prs+1Sg+3PlO: [ê-nâtakik, ênâtakik] # SET I-Pl
     nâtêw+V+TA+Cnj+Prs+2Sg+3PlO: [ê-nâtacik, ênâtacik]
     nâtêw+V+TA+Cnj+Prs+1Pl+3PlO: [ê-nâtâyâhkik, ênâtâyâhkik]
     nâtêw+V+TA+Cnj+Prs+12Pl+3PlO: [ê-nâtâyahkok, ênâtâyahkok]
     nâtêw+V+TA+Cnj+Prs+2Pl+3PlO: [ê-nâtâyêkok, ênâtâyêkok] 
     
     nâtêw+V+TA+Cnj+Prs+2Sg+1SgO: [ê-nâsiyan, ênâsiyan] # SET II
     nâtêw+V+TA+Cnj+Prs+2Sg/Pl+1PlO: [ê-nâsiyâhk, ênâsiyâhk]
     nâtêw+V+TA+Cnj+Prs+2Pl+1SgO: [ê-nâsiyêk, ênâsiyêk]    
     
     nâtêw+V+TA+Ind+Prs+3Sg+4Sg/PlO: [ê-nâtât, ênâtât] # SET III
     nâtêw+V+TA+Ind+Prs+3Pl+4Sg/PlO: [ê-nâtâcik, ênâtâcik]
     nâtêw+V+TA+Ind+Prs+3Sg+5Sg/PlO: [ê-nâtimât, ênâtimât]
     nâtêw+V+TA+Ind+Prs+3Pl+5Sg/PlO: [ê-nâtimâcik, ênâtimâcik]
     nâtêw+V+TA+Ind+Prs+4Sg/Pl+5Sg/PlO: [ê-nâtâyit, ênâtâyit]

     nâtêw+V+TA+Ind+Prs+1Sg+4Sg/PlO: [ê-nâtimak, ênâtimak] # SET IV
     nâtêw+V+TA+Ind+Prs+2Sg+4Sg/PlO: [ê-nâtimat, ênâtimat]
     nâtêw+V+TA+Ind+Prs+1Pl+4Sg/PlO: [ê-nâtimâyâhk, ênâtimâyâhk]
     nâtêw+V+TA+Ind+Prs+12Pl+4Sg/PlO: [ê-nâtimâyahk, ênâtimâyahk]
     nâtêw+V+TA+Ind+Prs+2Pl+4Sg/PlO: [ê-nâtimâyek, ênâtimâyek]
     
     
     
     
     
     nâtêw+V+TA+Cnj+Prs+3Sg+1SgO: [ê-nâsit, ênâsit] # SET I inv
     nâtêw+V+TA+Cnj+Prs+3Sg+2SgO: [ê-nâtisk, ênâtisk]
     nâtêw+V+TA+Cnj+Prs+3Sg+1PlO: [ê-nâtikoyâhk, ênâtikoyâhk]
     nâtêw+V+TA+Cnj+Prs+3Sg+12PlO: [ê-nâtikoyahk, ênâtikoyahk]
     nâtêw+V+TA+Cnj+Prs+3Sg+2PlO: [ê-nâtikoyek, ênâtikoyek]

     nâtêw+V+TA+Cnj+Prs+3Pl+1SgO: [ê-nâticik, ênâticik] # SET I-Pl inv
     nâtêw+V+TA+Cnj+Prs+3Pl+2SgO: [ê-nâtiskik, ênâtiskik]
     nâtêw+V+TA+Cnj+Prs+3Pl+1PlO: [ê-nâtikoyâhkik, ênâtikoyâhkik]
     nâtêw+V+TA+Cnj+Prs+3Pl+12PlO: [ê-nâtikoyahkok, ênâtikoyahkok]
     nâtêw+V+TA+Cnj+Prs+3Pl+2PlO: [ê-nâtikoyêkok, ênâtikoyêkok]

     nâtêw+V+TA+Cnj+Prs+1Sg+2SgO: [ê-nâtitân, ênâtitân] # SET II inv
     nâtêw+V+TA+Cnj+Prs+1Pl+2Sg/PlO: [ê-nâtitâhk, ênâtitâhk]
     nâtêw+V+TA+Cnj+Prs+1Sg+2PlO: [ê-nâtitakok, ênâtitakok]

     nâtêw+V+TA+Ind+Prs+4Sg/Pl+3SgO: [ê-nâtikot, ênâtikot] # SET III inv
     nâtêw+V+TA+Ind+Prs+4Sg/Pl+3PlO: [ê-nâtikocik, ênâtikocik]
     nâtêw+V+TA+Ind+Prs+5Sg/Pl+4Sg/PlO: [ê-nâtikoyit, ênâtikoyit]
          
     nâtêw+V+TA+Ind+Prs+4Sg/Pl+1SgO: [ê-nâtiyit, ênâtiyit] # SET IV inv
     nâtêw+V+TA+Ind+Prs+4Sg/Pl+2SgO: [ê-nâtiyisk, ênâtiyisk]
     nâtêw+V+TA+Ind+Prs+4Sg/Pl+1PlO: [ê-nâtikoyâhk, ênâtikoyâhk, ê-nâtikowâyâhk, ênâtikowâyâhk]
     nâtêw+V+TA+Ind+Prs+4Sg/Pl+2PlO: [ê-nâtikoyêk, ênâtikoyêk, ê-nâtikowâyêk, ênâtikowâyêk]
     nâtêw+V+TA+Ind+Prs+4Sg/Pl+12PlO: [ê-nâtikoyahk, ênâtikoyahk, ê-nâtikowâyahk, ênâtikowâyahk]
     




     nâtêw+V+TA+Imp+Imm+2Sg+3SgO: nâs
     nâtêw+V+TA+Imp+Imm+12Pl+3SgO: nâtâtân
     nâtêw+V+TA+Imp+Imm+2Pl+3SgO: nâtihk
     nâtêw+V+TA+Imp+Imm+2Sg+3PlO: nâtik
     nâtêw+V+TA+Imp+Imm+12Pl+3PlO: nâtâtânik
     nâtêw+V+TA+Imp+Imm+2Pl+3PlO: nâtihkok

     nâtêw+V+TA+Imp+Del+2Sg+3SgO: nâtâhkan
     nâtêw+V+TA+Imp+Del+12Pl+3SgO: nâtâhkahk
     nâtêw+V+TA+Imp+Del+2Pl+3SgO: nâtâhkêk
     nâtêw+V+TA+Imp+Del+2Sg+3PlO: nâtâhkanik
     nâtêw+V+TA+Imp+Del+12Pl+3PlO: nâtâhkahkok
     nâtêw+V+TA+Imp+Del+2Pl+3PlO: nâtâhkêkok

     nâtêw+V+TA+Imp+Imm+2Sg+1SgO: nâsin
     nâtêw+V+TA+Imp+Imm+2Sg+1PlO: nâsinân
     nâtêw+V+TA+Imp+Imm+2Pl+1SgO: nâsik
     nâtêw+V+TA+Imp+Del+2Sg+1SgO: nâsîhkan
     nâtêw+V+TA+Imp+Del+2Sg+1PlO: nâsîhkâhk
     nâtêw+V+TA+Imp+Del+2Pl+1SgO: nâsîhkêk
     
     
     
     

     nâtêw+V+TA+Fut+Cond+1Sg+3SgO: nâtaki # 1 and 2-3Sg
     nâtêw+V+TA+Fut+Cond+2Sg+3SgO: nâtaci
     nâtêw+V+TA+Fut+Cond+1Pl+3SgO: nâtâyâhki
     nâtêw+V+TA+Fut+Cond+12Pl+3SgO: [nâtâyahko, nâtâyahki]
     nâtêw+V+TA+Fut+Cond+2Pl+3SgO: nâtâyêko

     nâtêw+V+TA+Fut+Cond+3Sg+4Sg/PlO: nâtâci # 3-4, 4-5
     nâtêw+V+TA+Fut+Cond+3Pl+4Sg/PlO: nâtâtwâwi
     nâtêw+V+TA+Fut+Cond+4Sg/Pl+5Sg/PlO: nâtâyici
     
     nâtêw+V+TA+Fut+Cond+1Sg+3PlO: nâtakwâwi # 1 and 2-3Pl
     nâtêw+V+TA+Fut+Cond+2Sg+3PlO: nâtatwâwi
     nâtêw+V+TA+Fut+Cond+1Pl+3PlO: nâtâyâhkwâwi
     nâtêw+V+TA+Fut+Cond+12Pl+3PlO: nâtâyahkwâwi
     nâtêw+V+TA+Fut+Cond+2Pl+3PlO: nâtâyêkwâwi

     nâtêw+V+TA+Fut+Cond+3Sg+1SgO: nâtsici # 1 and 2-3Sg INVERSE (3Sg-1 and 2)
     nâtêw+V+TA+Fut+Cond+3Sg+2SgO: nâtiski
     nâtêw+V+TA+Fut+Cond+3Sg+1PlO: nâtikoyâhki
     nâtêw+V+TA+Fut+Cond+3Sg+12PlO: nâtikoyahki
     nâtêw+V+TA+Fut+Cond+3Sg+2PlO: nâtikoyêko
     
     nâtêw+V+TA+Fut+Cond+4Sg/Pl+3SgO: nâtikoci # 3-4, 4-5 INVERSE (4-3, 5-4)
     nâtêw+V+TA+Fut+Cond+4Sg/Pl+3PlO: nâtikotwâwi 
     nâtêw+V+TA+Fut+Cond+5Sg/Pl+4Sg/PlO: nâtikoyici
     
     nâtêw+V+TA+Fut+Cond+3Pl+1SgO: nâsitwâwi # 1 and 2-3Pl INVERSE (3Pl-1 and 2)
     nâtêw+V+TA+Fut+Cond+3Pl+2SgO: nâtiskwâwi
     nâtêw+V+TA+Fut+Cond+3Pl+1PlO: nâtikoyâhkwâwi
     nâtêw+V+TA+Fut+Cond+3Pl+12PlO: nâtikoyahkwâwi
     nâtêw+V+TA+Fut+Cond+3Pl+2PlO: nâtikoyêkwâwi